【裁判字號】    90,上訴,330
【裁判日期】    900412
【裁判案由】    毒品危害防制條例
【裁判全文】
臺灣高等法院臺南分院刑事判決             九十年度上訴字第三三號      Ｇ
      上  訴  人
      即  被  告  甲  ○  ○
右上訴人因違反毒品危害防制條例案件，不服中華民國八十九年十二月二十日臺灣臺
南地方法院八十九年度訴字第一一五四號第一審判決（起訴案號：臺灣臺南地方法院
檢察署八十九年度毒偵字第二○六一號；併辦案號：八十九年度毒偵字第二二二七號
、二三七九號），提起上訴，本院判決如左：
      主      文
上訴駁回。
      事      實
一、甲○○曾於民國（下同）八十四年間因恐嚇等案件，經台灣台南地方法院判處應
    執行有期徒刑一年六月確定在案，甫於八十六年十月廿六日執行完畢。又因施用
    毒品案件（自八十七年五月間某日起，至八十七年七月十一日止，連續在其住處
    等處施用第二級毒品安非他命，於八十七年七月十八日，在台南縣新營市嘉南旅
    社二０六號房為警查獲），經臺灣臺南地方法院於八十七年八月廿五日以八十七
    年度毒聲字第四四九號裁定令入戒治處所施以強制戒治一年，於八十九年二月十
    一日強制戒治期滿後，由臺灣臺南地方法院檢察署檢察官於八十九年五月三日以
    八十九年度戒毒偵字第二八六號不起訴處分確定。詎於五年內又基於概括犯意，
    自八十九年六月上旬某日起，至八十九年七月十三日止，在台南縣新營市○○路
    六一之八號住處，連續施用第一級毒品海洛因、第二級毒品安非他命多次。嗣於
    八十九年七月十四日，在台南市○○路四○六巷巷口為警查獲，經警採尿送驗結
    果呈嗎啡、甲基安非他命陽性反應。甲○○又承上揭概括犯意，迄八十九年八月
    二十日止，在其住處及台南市○居街居處等處，連續施用第一級毒品海洛因、第
    二級毒品安非他命多次，嗣於八十九年八月二十二日十五時十分許，在台南市○
    ○路三九六號後方巷道內又為警查獲，並扣得海洛因二包（含袋共計重二‧八公
    克），塑膠盒一個、塑膠袋四個及勺子一支在案。
二、案經台南市警察局第五分局報請臺灣臺南地方法院檢察署檢察官偵查起訴及移送
    併辦。
      理      由
一、右揭事實，業據上訴人即被告甲○○於原審坦承不諱，且被告於八十九年七月十
    四日為警查獲時，經警採尿送驗結果，呈嗎啡、甲基安非他命陽性反應，有台南
    市衛生局八十九年七月二十一日（煙）南市衛驗字第八九○七三○號檢驗成績書
    一紙在卷可憑。嗣被告於八十九年八月二十二日再度為警查獲時，經採尿送驗結
    果，亦呈嗎啡安非他命陽性反應，有台南市衛生局八十九年九月五日（煙）南市
    衛驗字第八九○八五六號檢驗成績書一紙在卷可稽，並有扣案海洛因二包（含袋
    共計重二‧八公克），塑膠盒一個、小塑膠袋四個及勺子一支在案可稽。上開扣
    案海洛因二包經送法務部調查局以化學呈色法及氣相層析質譜儀分析法鑑驗結果
    ，認送驗白粉二包均含有第一級第六項毒品海洛因成分，合計淨重二．一七公克
    （包裝重○．七○公克），純度三五．一七％，純質淨重○．七六公克，有該局
    八十九年九月十一日00000000號鑑定通知書一紙在卷可佐。是被告自白
    ，核與事實相符。本件事證明確，被告犯行，洵堪認定。
二、查被告前因施用毒品案件，經原審以八十七年毒聲字第四四九號裁定令入戒治處
    所施以強制戒治，於八十九年二月十一日強制戒治期滿後，由臺灣臺南地方法院
    檢察署檢察官於八十九年五月三日以八十九年度戒毒偵字第二八六號不起訴處分
    確定，有不起訴處分書在卷足憑。按海洛因、安非他命分別為毒品危害防制條例
    第二條第一項、第二項規定第一級、第二級毒品。核被告甲○○所為，係犯同條
    例第十條第一項施用第一級毒品罪及第二項施用第二級毒品罪。又被告多次施用
    第一級、第二級毒品行為，時間緊接，所犯構成要件亦復相同，顯均係基於概括
    犯意反覆為之，應分別依刑法第五十六條連續犯規定，各論以一罪，並均依法加
    重其刑。被告非法持有毒品低度行為已為其施用高度行為所吸收，均不另論罪。
    其所犯上開二罪，犯意各別，行為互殊，應予分論併罰。又被告曾於八十四年間
    ，因恐嚇等案件，經判處應執行刑有期徒刑一年六月確定，於八十六年十月廿六
    日執行完畢，有臺灣臺南地方法院檢察署刑案資料表查註紀錄表在卷足憑，其於
    執行完畢後五年內再犯本件有期徒刑之罪，為累犯，上開二罪均應依法遞加其刑
    。
三、原審以被告罪證明確，因予適用毒品危害防制條例第十條第一項、第二項、第十
    八條第一項，刑法第十一條前段、第五十六條、第四十七條、第五十一條第五款
    規定，並審酌被告犯罪動機、目的、手段、所生危害及犯罪後態度等一切情狀，
    分別量處有期徒刑十月、有期徒刑四月，復定其應執行刑。至於扣案第一級毒品
    海洛因二包（含袋共計重二．八公克）、施用毒品器具塑膠盒一個、塑膠袋四個
    、勺子一支，亦規定均屬違禁物或專供施用毒品器具，依法併予諭知沒收銷燬之
    。本院經核原判決認事用法，並無違誤。被告上訴意旨，空言不服，為無理由，
    應予駁回。
四、被告經本院合法傳喚，無正當理由不到庭，爰不待其陳述逕行判決。
據上論斷，應依刑事訴訟法第三百六十八條、第三百七十一條，判決如主文。
本案經檢察官羅清溪到庭執行職務。
中    華    民    國      九十      年      四      月        十二      日
                                  臺灣高等法院臺南分院刑事第五庭
                                      審判長法官  茆    臺    雲
                                            法官  蔡    長    林
                                            法官  董    武    全
右正本證明與原本無異。
不得上訴。
                                      法院書記官  黃    全    忠
中    華    民    國      九十      年      四      月       十七       日
附錄本件論罪科刑法條全文：
毒品危害防制條例第十條第一項、第二項：
施用第一級毒品者，處六月以上五年以下有期徒刑。
施用第二級毒品者，處三年以下有期徒刑。
毒品危害防制條例第十八條第一項前段：
查獲之毒品及專供製造或施用毒品之器具，不問屬於犯人與否，均沒收銷燬之。


司法院資訊處製作；財團法人民間司法改革基金會備份。
